【裁判字號】    89,上易,940
【裁判日期】    890516
【裁判案由】    違反專利法
【裁判全文】
臺灣高等法院臺中分院刑事判決          民國八十九年度上易字第九四○號
    上  訴  人
    即  被  告  乙○○
    選任辯護人  鄭雪櫻
右上訴人因違反專利法案件，不服台灣彰化地方法院中華民國八十九年二月二十四日
第一審判決（民國八十六年度易字第二○九四號，起訴案號：台灣彰化地方法院檢察
署民國八十六年度偵字第二七二四、三六九二號），提起上訴，本院判決如左：
    主      文
上訴駁回。
    事實及理由
一、本案經本院審理結果，認第一審判決認事用法及量刑均無不當，應予維持，並引
    用第一審判決書記載之事實、證據及理由（詳如附件）。
二、上訴人上訴意旨以告訴人在其產品上並未載明有專利號碼之字樣，其不知已取得
    專利權等語，然查上訴人在警訊中經訊以：「你是否知道該產品有無聲請專利在
    案」時，上訴人答稱：「我知道」，有筆錄之記載可稽，足見上訴人明知告訴人
    已取得專利權無誤，則告訴人之產品有無專利權號碼之記載，即不影響上訴人違
    反專利法之犯行，上訴人之上訴為無理由，應予駁回。
三、據上論斷，應依刑事訴訟法第三百七十三條、第三百六十八條判決如主文。
本案經檢察官丙○○到庭執行職務。
中      華      民      國    八十九     年      五       月    十六    日
                                  臺灣高等法院臺中分院刑事第八庭
                                        審判長法  官  羅  得  村
                                              法  官  劉  榮  服
                                              法  官  林  輝  煌
右正本證明與原本無異。
不得上訴。
                                              書記官  林  水  濱
中      華      民      國    八十九     年      五       月    十七    日
                                                                        Ｆ
台灣彰化地方法院刑事判決                        八十六年度易字第二九四號
    公  訴  人  臺灣彰化地方法院檢察署檢察官
    被      告  乙○○  男  四十歲（民國○○○年○○月○○日生）
                        住彰化縣和美鎮○○路○段四一二巷三號
                        身分證統一編號：Ｎ一二五九八六八三號
右列被告因違反專利法案件，經檢察官提起公訴（八十六年度偵字第二七二四、三六
九二號），本院判決如左：
    主  文
乙○○未經新式樣專利權人同意製造該物品，致侵害其專利權，處有期徒刑參月，如
易科罰金，以銀元參佰元即新臺幣玖佰元折算壹日。
扣案之編號二二○二、二二○五之塑膠梳柄各壹支、塑膠梳柄壹仟壹佰貳拾支、塑膠
梳子成品陸拾支均沒收。
    事  實
一、乙○○係彰化縣和美鎮○○路○段四一二巷三號哿昌有限公司負責人，曾受甲○
    ○委託製造鐵製梳柄而有業務往來，知悉「第六類化粧用品新穎寵物梳(二)」，係
    甲○○向經濟部中央標準局申請聲請取得第四○六一一號新式樣專利權，專利權
    期間自民國（下同）八十三年二月一日起至九十二年十月六日止，竟意圖營利，
    未經甲○○同意或授權製造，自八十五年十二月間某日起，擅自在上開公司內，
    製造與該享有專利權之新穎寵物梳形狀、花紋、色彩均近似之塑膠梳子，致侵害
    於甲○○取得之第四０六一一號新式樣專利權。嗣於八十六年四月十四日下午四
    時許，在上開公司為警查獲，並扣得被告所有供製作塑膠梳子之編號二二○二、
    二二○五之塑膠梳柄各一支、塑膠梳柄一千一百二十支及塑膠梳子成品六十支。
二、案經被害人甲○○告訴暨由彰化縣警察局和美分局報請臺灣彰化地方法院檢察署
    檢察官偵查起訴。
    理  由
一、訊據被告於本院審理中坦承右揭事實不諱，核與告訴人甲○○指訴情節相符，並
    有經濟部中央標準局專利證書影本附卷可稽，又扣案之被告所有供製作塑膠梳子
    之編號二二○二、二二○五之塑膠梳柄各一支、塑膠梳柄一千一百二十支及塑膠
    梳子成品六十支，經鑑定結果，與告訴人甲○○取得第四○六一一號新式樣專利
    權之「第六類化粧用品新穎寵物梳(二)」之形狀、花紋、色彩均近似，此有鑑定報
    告書一件附卷可參，足認被告製作之塑膠梳子，係侵害告訴人前揭專利權之物。
    事證明確，被告犯行堪予認定。
二、核被告所為，係犯專利法第一百二十六條違法製造侵害新式樣專利權罪。爰審酌
    被告品行、犯罪動機、手段、及對交易信賴、產業發展之破壞程度暨犯後態度等
    一切情狀，量處如主文所示之刑，並諭知易科罰金之折算標準，以示懲儆。扣案
    之被告所有供製作塑膠梳子之編號二二○二、二二○五之塑膠梳柄各一支、塑膠
    梳柄一千一百二十支及塑膠梳子成品六十支，係供犯罪所用之物，均應依法宣告
沒收。
據上論斷，應依刑事訴訟法二百九十九條第一項前段，專利法第一百二十六條，刑法
第十一條前段、第四十一條、第三十八條第一項第二款，罰金罰鍰提高標準條例第二
條、現行法規所定貨幣單位折算新台幣條例第二條，判決如主文。
本案經檢察官林俞妙到庭執行職務。
中      華      民      國    八十九    年      二      月      廿四    日
                                    刑事第一庭
                                        法      官  鄭  永  玉
右正本證明與原本無異。
如不服本判決，應於判決送達後十日內向本院提出上訴狀( 須附繕本 )。
告訴人或被害人對於判決如有不服具備理由請求檢察官上訴者，其上訴期間之計算係
以檢察官收受判決正本之日期為準。
                                        法院書記官  卓  俊  杰
中      華      民      國    八十九    年      二      月      廿五    日
專利法第一百二十六條
仿造有新式樣專利權之物品者，處六月以下有期徒刑、拘役或科或併科一萬元以下罰
金。


司法院資訊處製作；財團法人民間司法改革基金會備份。
